【裁判字號】    95,訴,825
【裁判日期】    951031
【裁判案由】    違反毒品危害防制條例
【裁判全文】
臺灣屏東地方法院刑事判決
95年度訴字第825號
公  訴  人  臺灣屏東地方法院檢察署檢察官
被      告  甲○○
                    （另案在臺灣屏東監獄竹田分監受刑中）
上列被告因違反毒品危害防制條例案件, 經檢察官提起公訴（95
年度毒偵字第1146號）, 本院裁定以簡式審判程序審理, 判決如
下：
    主  文
甲○○施用第一級毒品, 累犯, 處有期徒刑壹年貳月, 扣案第一
級毒品海洛因參包（合計淨重零點零柒公克, 空包裝重零點捌公
克）、殘渣袋拾壹只及杓子貳支均沒收銷燬之, 扣案葡萄糖壹包
沒收。又施用第二級毒品, 累犯, 處有期徒刑捌月。應執行有期
徒刑壹年捌月, 扣案第一級毒品海洛因參包（合計淨重零點零柒
公克, 空包裝重零點捌公克）、殘渣袋拾壹只及杓子貳支均沒收
銷燬之, 扣案葡萄糖壹包沒收。
    事  實
一、甲○○曾於民國91年間, 因搶奪案件, 為臺灣高等法院高雄
    分院以90年上訴字第1332號判決判處有期徒刑1 年2 月確定
    , 並於93年5 月22日縮刑期滿執行完畢。其亦曾因施用毒品
    案件, 為本院裁定送觀察勒戒, 嗣因認無繼續施用傾向, 而
    於90年5 月21日釋放, 並由臺灣屏東地方法院檢察署檢察官
    以90年度毒偵字第646 號為不起訴處分確定。惟其未能心生
    警惕, 再於95 年間, 因施用毒品案件, 為檢察官提起公訴,
    並由本院於95年5 月16日以95年度訴字第12號判決判處有期
    徒刑2 年（該判決於95年7 月24日確定, 現正執行中）。
二、詎甲○○仍未戒除毒癮, 竟又基於施用第一級毒品之犯意,
    於95年7 月10日晚上9 時許, 在屏東縣屏東市○○里○○路
    131 號4 樓住處, 以將毒品攙入香煙內點燃抽吸之方式, 施
    用第一級毒品海洛因1 次。另基於施用第二級毒品之犯意,
    於95年7 月9 日晚上6 點, 在上揭住處, 以將毒品放入吸食
    器內加熱汽化後吸食其煙霧之方式, 施用第二級毒品甲基安
    非他命1 次。嗣於95年7 月11日上午9 時25分許, 在前揭住
    處為警搜索扣得海洛因毒品3 包（合計淨重0.07公克, 空包
    裝重0.8 公克）、預備用以稀釋海洛因毒品之葡萄糖1 包、
    用以包裝或挖取海洛因毒品而含有該毒品成分之殘渣袋11只
    及杓子2 支（起訴書誤載為1 支）而查獲。
三、案經屏東縣警察局移送臺灣屏東地方法院檢察署檢察官偵查
    起訴。
    理  由
一、上揭事實業據被告甲○○於警詢、偵查及本院審理中坦承不
    諱, 且其為警查獲時所採集之尿液, 經送臺灣檢驗科技股份
    有限公司濫用藥物實驗室檢驗結果, 亦呈嗎啡陽性及甲基安
    非他命陽性反應無誤, 又扣案白粉3 包經送法務部鑑定結果
    , 亦認均含有第一級毒品海洛因成分, 合計淨重0.07公克（
    空包裝重0.8 公克）, 此分別有上開公司濫用藥物尿液檢驗
    報告（報告編號：KＺ000000000000號）、屏東縣警察局刑警
    大隊偵三隊偵辦毒品案件尿液送檢人真實姓名代號對照表及
    法務部調查局調科壹字第09523006960 號鑑定書各1 分在卷
    可考, 並有用以稀釋毒品之葡萄糖1 包、用以包裝或挖取海
    洛因毒品之殘渣袋11只及杓子2 支扣案供憑, 足證被告自白
    與事實相符。此外, 被告曾因施用毒品而有事實欄所記載之
    觀察勒戒及受徒刑宣判等情, 亦有臺灣高等法院被告前案紀
    錄表附卷供憑, 是以本件事證已臻明確, 被告犯行堪以認定
    。
二、按海洛因為第一級毒品, 甲基安非他命為第二級毒品, 毒品
    危害防制條例第2 條第2 項第1 款、第2 款分別定有明文。
    被告因施用毒品案件, 於受觀察勒戒執行完畢釋放後5 年內
    再因施用毒品而受有期徒刑之宣判, 復於刑之宣判後5 年內
    , 施用海洛因及甲基安非他命毒品, 核其所為係犯毒品危害
    防制條例第10條第1 項施用第一級毒品罪及同條第2 項之施
    用第二級毒品罪, 其持有海洛因毒品及甲基安非他命毒品之
    行為分別為施用該等毒品之犯行所吸收, 不另論罪。被告所
    犯上開兩罪, 犯意各別, 罪名不同, 應分論併罰。又被告前
    有如事實欄所示之科刑及執行情形, 有臺灣高等法院被告前
    案紀錄表附卷足憑, 其於刑之執行完畢後5 年內, 故意再犯
    本件有期徒刑之兩罪, 為累犯, 均應依法加重其刑。爰審酌
    被告之智識程度、曾有竊盜、違反麻醉藥品管理條例、違反
    槍砲彈藥刀械管制條例及多次施用毒品之犯罪前科（卷附臺
    灣高等法院被告前案紀錄表參照）, 素行不端, 前因施用毒
    品受觀察勒戒及有期徒刑之宣判後, 仍無視毒品對身心之危
    害而再度施用, 且施用兩種毒品, 惟於偵、審程序中均坦承
    犯行, 態度尚稱良好等一切情狀, 分別量處如主文所示之刑
    , 並合併定其應執行之刑, 以資懲儆。扣案海洛因3 包（合
    計淨重0.07公克, 空包裝重0.8 公克）為查獲之毒品, 其包
    裝袋則衡情已與毒品沾黏, 難以析離, 故應將其整體視為海
    洛因毒品。至於扣案殘渣袋11只及杓子2 支則為被告用以包
    裝或挖取海洛因毒品之工具, 業據其供明, 是以該等工具衡
    情亦應沾黏海洛因毒品, 不易析離, 故亦應將其視為毒品,
    而與前開查獲之海洛因毒品3 包一併依毒品危害防制條例第
    18 條 第1 項規定諭知沒收銷燬之。另扣案葡萄糖1 包為被
    告預備摻入海洛因毒品內, 用以稀釋毒品後再行吸食之物,
    業據被告陳述綦明, 故為刑法第38條第1 項第2 款所謂「犯
    罪預備之物」, 應另依該項規定宣告沒收。
三、公訴意旨另以: 被告甲○○基於施用第一級毒品之犯意, 自
    95年7 月5 日起至同年7 月10日晚間9 時前某時止, 在屏東
    縣屏東市○○里○○路131 號住處, 施用第一級毒品海洛因
    多次（即將前開論罪科刑之施用海洛因毒品犯行除外）, 故
    認此部分行為亦涉有毒品危害防制條例第10條第1 項之施用
    第一級毒品罪嫌。經查: 公訴人認被告涉有此部分犯嫌, 乃
    以被告於警訊中之自白及上開尿液檢驗報告為主要論據。惟
    被告於95年7 月11日被查獲時, 乃向警方陳稱: 「我每天約
    施用2 、3 次（海洛因）」（警詢卷第2 頁參照）；然於本
    院審理中又改稱: 「我海洛因只用了2 次。」（本院卷第36
    頁背面）, 前後說詞不一, 犯罪時間、地點亦欠明確, 因此
    尚難據其自白, 認定其施用毒品之有無或其次數。又卷附尿
    液檢驗報告, 依目前之科學檢驗技術, 僅能證明被告曾於採
    尿前數天內施用海洛因及甲基安非他命毒品, 至於其施用之
    次數、時間及採尿前數天內以外之時間是否吸食毒品, 均無
    從自該檢驗報告得知, 故亦不能以卷附之尿液檢驗報告證明
    被告曾自95年7 月5 日起至同年7 月10日9 時前, 在前揭論
    罪科刑部分以外之時間, 施用海洛因毒品多次。此外, 扣案
    毒品、葡萄糖及杓子等物品, 僅為查獲之毒品或被告施用海
    洛因毒品之工具, 亦不足用以證明被告施用毒品之時間及次
    數。是以, 公訴人僅以被告前後不符之自白證明被告犯行,
    自有未合。此外, 復查無其他證據證明被告確有公訴人所指
    此兩部分犯行, 惟公訴意旨認此部分與前揭論罪科刑之施用
    第一級毒品部分乃屬包括一罪之集合犯, 為實質上一罪, 爰
    不另為無罪之諭知。
據上論斷, 應依刑事訴訟法第273 條之1 第1 項、第299 條第1
項前段, 毒品危害防制條例第10條第1 項、第2 項、第18條第1
項前段, 刑法第11條、第47條第1 項、第38條第1 項第2 款、第
51條 第5 款, 判決如主文。
中    華    民    國    95    年    10    月    31    日
                  刑事第四庭    法  官  王以齊
以上正本證明與原本無異。
如不服本判決應於收受本判決送達後十日內向本院提出上訴書狀
，其未敘述上訴理由者，並得於提起上訴後十日內向本院補提理
由書狀（均須按他造當事人之人數附繕本）「切勿逕送上級法院
」
中    華    民    國    95    年    10    月    31    日
                                書記官  盧姝伶
附錄本判決論罪科刑法條：
毒品危害防制條例第10條
施用第一級毒品者, 處6 月以上5 年以下有期徒刑。
施用第二級毒品者, 處3 年以下有期徒刑。


司法院資訊處製作；財團法人民間司法改革基金會備份。
